【裁判字號】    98,交聲,4567
【裁判日期】    981228
【裁判案由】    交管條例聲異
【裁判全文】
臺灣板橋地方法院交通事件裁定        98年度交聲字第4567號
原處分機關  交通部公路總局臺北區監理所板橋監理站
異  議  人
即受處分人  甲○○
上列異議人即受處分人因違反道路交通管理處罰條例事件，對於
交通部公路總局臺北區監理所板橋監理站中華民國98年12月2 日
所為之處分（原處分案號：板監裁字第裁41-CG0000000號），聲
明異議，本院裁定如下：
    主  文
原處分撤銷。
甲○○汽車駕駛人，行經有燈光號誌管制之交岔路口闖紅燈，處
罰鍰新臺幣肆仟伍佰元，並記違規點數點。
    理  由
一、原處分意旨略以：異議人即受處分人甲○○於民國98年7 月
    5 日13時19分許，騎乘車號NW3-209 號重型機車，行經臺北
    縣板橋市縣○○道與館前西路之交岔路口時，有「駕車行經
    有燈光號誌管制之交岔路口闖紅燈」之違規行為，經臺北縣
    政府警察局警員檢視該路口之監視錄影畫面而查悉上情，即
    於98年7 月28日填製臺北縣政府警察局北縣警交字第CG0000
    000 號舉發違反道路交通管理事件通知單（下稱舉發通知單
    ）舉發，再經原處分機關於98年12月2 日以板監裁字第裁41
    -CG0000000號違反道路交通管理事件裁決書，依道路交通管
    理處罰條例第53條第1 項之規定，裁處罰鍰新臺幣（下同）
    4,500 元。
二、異議意旨略以：本件罰單並未附舉發照片或相關證據，無從
    證明伊有違規。另請斟酌民生經濟情況，從輕處理，為此聲
    明異議，請求撤銷原處分云云。
三、按道路交通管理處罰條例所稱之汽車，包括機器腳踏車；汽
    車駕駛人，行經有燈光號誌管制之交岔路口闖紅燈者，處新
    臺幣1,800 元以上5,400 元以下罰鍰；又汽車駕駛人駕駛汽
    車違反道路交通管理處罰條例第53條規定者，除應依該條所
    規定之罰鍰處罰外，並記違規點數3 點，道路交通管理處罰
    條例第3 條第8 款、第53條第1 項、第63條第1 項第3 款分
    別定有明文。
四、經查：異議人於前揭時、地，騎乘車號NW3-209 號重型機車
    ，行經臺北縣板橋市縣○○道與館前西路之交岔路口時，自
    縣民大道闖紅燈左轉之情，有舉發通知單1 紙及採證照片2
    幀在卷足憑，足認異議人確有「駕車行經有燈光號誌管制之
    交岔路口闖紅燈（紅燈迴轉）」之違規行為甚明。異議人辯
    稱：本件罰單並未附舉發照片或相關證據云云，然原處分機
    關就此已調得於異議人當時違規時，所拍攝之採證照片2 幀
    ，而依該2 幀採證照片所示，可知異議人原係騎乘機車直行
    於縣民大道上，並於縣民大道方向所設之交通號誌轉為紅燈
    後，違規闖紅燈左轉之情，有該2 幀採證照片附卷可稽，是
    異議人上開所辯，無非卸責之詞，難以採信。至異議人辯稱
    ：請求從輕處理云云，惟被告確有上開違規行為，已如前述
    ，原處分機關據此裁罰，於法有據，異議人請求從輕處理，
    自無可採。
五、綜上所述，本件異議人確有於前揭時、地，有「駕車行經有
    燈光號誌管制之交岔路口闖紅燈」之違規行為，洵堪認定，
    異議人聲明異議指摘原處分不當，為無理由。惟按汽車駕駛
    人，有違反道路交通管理處罰條例第53條規定者，除依原條
    款處罰鍰外，並予記違規點數3 點，同條例第63條第1 項第
    3 款定有明文。原處分機關對於異議人前揭違規情形，僅依
    同條例第53條第1 項之規定，裁處罰鍰4,500 元，固非無據
    ，然漏未依上開規定予以記違規點數3 點，自有未當。從而
    ，異議人之異議雖無理由，惟原處分既有前揭瑕疵而無可維
    持，即應由本院撤銷原處分，自為裁罰如主文所示，以期適
    法。
據上論斷，應依道路交通管理處罰條例第87條第2 項，道路交通
案件處理辦法第20條，裁定如主文。
中    華    民    國    98    年    12    月    28    日
                  交通法庭      法  官  鄧雅心
以上正本證明與原本無異。
如不服本裁定應於送達後5 日內向本院提出抗告狀。
                                書記官  王小芬
中    華    民    國    98    年    12    月    28    日


司法院資訊處製作；財團法人民間司法改革基金會備份。
